【裁判字號】    98,交聲,685
【裁判日期】    980526
【裁判案由】    違反道路交通管理處罰條例聲明異議
【裁判全文】
臺灣臺北地方法院交通事件裁定         98年度交聲字第685號
原處分機關  臺北市交通事件裁決所
異  議  人  甲○○
即受處分人
上列異議人即受處分人因違反道路交通管理處罰條例聲明異議案
件，對於臺北市交通事件裁決所民國98年3 月4 日所為之裁決處
分（原處分案號：北市裁罰字第裁22-AEX583623號），聲明異議
，本院裁定如下：
    主  文
異議駁回。
    理  由
一、原處分意旨略以：異議人即受處分人甲○○於民國98年2 月
    2 日16時5 分許，騎乘車牌號碼CJO-525 號重型機車行經臺
    北市○○路5 巷口時，因逆向行駛，為臺北市政府警察局大
    安分局安和路派出所警員當場攔停，並以北市警交字第AEX5
    83623 號舉發違反道路交通管理事件通知單開單舉發，嗣經
    原處分機關即臺北市交通事件裁決所於98年3 月4 日依道路
    交通管理處罰條例第45條第1 款、第63條規定裁處罰鍰新臺
    幣（下同）900 元並記違規點數1 點。
二、異議意旨略以：異議人騎乘機車自臺北市○○路5 巷7 弄行
    至樂利路5 巷路口，因樂利路5 巷7 弄設有禁止右轉標誌，
    該標誌是面向樂利路5 巷東往西方向，逆向來車才看得到，
    會讓駕駛人誤判樂利路5 巷是雙向車道，且樂利路5 巷與樂
    利路5 巷7 弄口地面亦無方向指示箭頭，異議人才會誤闖單
    行道。又本件警員並未回現場查清狀況就直接開單，警員甚
    至嚇止異議人拍攝當時現場狀況，爰依法聲明異議等語。
三、按汽車駕駛人，不按遵行之方向行駛，處新臺幣600 元以上
    1800元以下罰鍰，並記違規點數1 點，道路交通管理處罰條
    例第45條第1 款、第63條第1 項第1 款分別定有明文。
四、經查：
  (一)異議人於98年2 月2 日16時5 分，騎乘車牌號碼CJ0-525 號
    重型機車，行經臺北市○○路5 巷時，不按遵行方向行駛之
    違規行為，經臺北市政府警察局大安分局安和路派出所警員
    攔停舉發，並經原處分機關即臺北市交通事件裁決所於98年
    3 月4 日依道路交通管理處罰條例第45條第1 款、第63條規
    定裁處罰鍰900 元並記違規點數1 點等節，有臺北市政府警
    察局北市警交大字第AEX583623 號舉發違反道路交通管理事
    件通知單、臺北市交通事件裁決所北市裁罰字第裁22-AEX58
    3623號違反道路交通管理事件裁決書各1 紙在卷可憑。
  (二)異議人固坦承於上開時、地違規駕駛行為，惟矢口否認有何
    未按遵行方向行駛之故意，辯稱：是當地行車遵行方向之標
    誌不清才誤闖單行道云云。查臺北市○○路5 巷之車行方向
    為西往東方向，此有臺北市○○路5 巷之網路列印資料1 份
    附卷可憑，異議人雖辯稱不知樂利路5 巷為西往東向之單行
    道，惟樂利路與樂利路5 巷口之地面已劃設西往東向之箭頭
    指示，異議人自樂利路5 巷7 弄右轉樂利路5 巷時，其距離
    樂利路與樂利路5 巷口非遠，可自該路面劃設之指示標誌得
    知樂利路5 巷之車行方向為西往東向，否則即為逆向行駛，
    況樂利路5 巷寬度非寬，尚難供2 台車輛會車，且樂利路上
    停放之自小客車車頭均朝向東方，有照片2 張附卷可憑，異
    議人可自上開各節判斷樂利路5 巷為西往東向之單行道，而
    不得逆向行駛，是異議人以前開情詞置辯，自無可採。異議
    人雖另指摘警員未回樂利路5 巷7 弄與樂利路5 巷口現場查
    明狀況即予開單云云，縱如異議人所辯其係自臺北市○○路
    5 巷7 弄逆向轉入樂利路5 巷，惟不按遵行之方向行駛之處
    罰，不以其行駛相當之距離為必要，異議人既已逆向行駛，
    為警攔停處即為違規行為之現場，而非異議人所稱之臺北市
    ○○路5 巷7 弄與樂利路5 巷巷口，且警方是否查看異議人
    所稱臺北市○○路5 巷7 弄與樂利路5 巷巷口之標示不清一
    情是否為真，亦與本院認定異議人違規事實無關，附此敘明
    。
四、從而，異議人於前述時地騎乘機車不按遵行方向行駛之違規
    事實甚明，是原處分機關依道路交通管理處罰條例第45條第
    1 款、第63條裁處異議人900 元，並記違規點數1 點，核無
    違誤，本件異議為無理由，應予駁回。
五、據上論斷，應依道路交通案件處理辦法第19條，裁定如主文
    。
中    華    民    國    98    年    5     月    26    日
                        交通法庭法  官  林芳華
以上正本證明與原本無異
如不服本裁定應於送達後5日內向本院提出抗告狀
                                書記官  林鈴芬
中    華    民    國    98    年    5     月    26    日


司法院資訊處製作；財團法人民間司法改革基金會備份。
